Config:
  hfst:
    Gen: ../../../src/generator-gt-desc.hfst
    Morph: ../../../src/analyser-gt-desc.hfst
  xerox:
    Gen: ../../../src/generator-gt-desc.xfst
    Morph: ../../../src/analyser-gt-desc.xfst
    App: lookup


# Comments after each noun:
# ok = checked against
# ? = not checked

# Evensyllable nouns belonging to GOAHTI-A, GOAHTI-I, GOAHTI-U, GOAHTI, PROFIILA, GOAHTILONG, GOAHTILONGSHORT, ALBMI, ALBMILONG, ALBMILONGSHORT, BEALLE, AIGI, BASSI, STAHTA, IIJA, STRUKTUR, ADRENALIN, BUVSSAT

Tests:
  Noun - bietna: # GOAHTI-A
    bietna+N+SgNomCmp+RCmpnd: bietna-
    bietna+N+Sg+Nom: bietna
    bietna+N+Sg+Gen: biena
    bietna+N+Sg+Gen+PxDu1: bietname
    bietna+N+Sg+Ill: bitnii
    bietna+N+Sg+Com+PxSg1: bienainan
    bietna+N+Err/Orth+Sg+Com+PxSg1: bienainan
    bietna+N+Err/Orth+Sg+Com+PxSg1+Err/Orth: bienainam
    bietna+N+Sg+Com+PxSg1+Err/Orth: bienainam
    bietna+N+Pl+Com+PxDu1: bienaideameguin
    bietna+N+Err/Orth+Pl+Com+PxDu1: bienaideameguin
    bietna+N+Err/Orth+Pl+Com+Err/Orth+PxDu1: bienaineameguin
    bietna+N+Pl+Com+Err/Orth+PxDu1: bienaineameguin
    bietna+N+Der/Dimin+N+Sg+Com: bienažiin
    bietna+N+Der/Dimin+N+Sg+Com+Err/Orth: bienažiinna
    bietna+N+Der/laš+A+Ess: bienalažžan
    bietna+N+Der/heapmi+A+Sg+Nom: bienaheapme
    bietna+N+Der/heapmi+A+Sg+Nom+Err/Orth: [bienahin, bienaheapmi]

    
  Noun - beaivi: # GOAHTI-I
    beaivi+N+SgNomCmp+RCmpnd: beaive-
    beaivi+N+Sg+Nom: beaivi
    beaivi+N+Sg+Gen: beaivvi
    beaivi+N+Sg+Gen+Allegro: beaivve
    beaivi+N+Sg+Gen+PxDu1: beaiváme
    beaivi+N+Sg+Ill: beaivái
    beaivi+N+Sg+Com+PxSg1: beivviinan
    beaivi+N+Err/Orth+Sg+Com+PxSg1: beivviinan
    beaivi+N+Err/Orth+Sg+Com+PxSg1+Err/Orth: beivviinam
    beaivi+N+Sg+Com+PxSg1+Err/Orth: beivviinam
    beaivi+N+Pl+Com+PxDu1: beivviideameguin
    beaivi+N+Err/Orth+Pl+Com+PxDu1: beivviideameguin
    beaivi+N+Err/Orth+Pl+Com+Err/Orth+PxDu1: beivviineameguin
    beaivi+N+Pl+Com+Err/Orth+PxDu1: beivviineameguin
    beaivi+N+Der/Dimin+N+Sg+Com: beaivvážiin
    beaivi+N+Der/Dimin+N+Sg+Com+Err/Orth: beaivvážiinna
    beaivi+N+Der/laš+A+Ess: beaivválažžan
    beaivi+N+Der/heapmi+A+Sg+Nom: [beaivveheapme, beaivviheapme]
    beaivi+N+Der/heapmi+A+Sg+Nom+Err/Orth: [beaivvehin, beaivveheapmi, beaivvihin, beaivviheapmi]



  Noun - joavku: # GOAHTI-U
    joavku+N+SgNomCmp+RCmpnd: joavko-
    joavku+N+Sg+Nom: joavku
    joavku+N+Sg+Gen: joavkku
    joavku+N+Sg+Gen+Allegro: joavkko
    joavku+N+Sg+Gen+PxDu1: jovkome
    joavku+N+Sg+Ill: jovkui
    joavku+N+Sg+Com+PxSg1: joavkkuinan
    joavku+N+Err/Orth+Sg+Com+PxSg1: joavkkuinan
    joavku+N+Err/Orth+Sg+Com+PxSg1+Err/Orth: joavkkuinam
    joavku+N+Sg+Com+PxSg1+Err/Orth: joavkkuinam
    joavku+N+Pl+Com: joavkkuiguin
    joavku+N+Err/Orth+Pl+Com: joavkkuiguin
    joavku+N+Pl+Com+PxDu1: joavkkuideameguin
    joavku+N+Err/Orth+Pl+Com+PxDu1: joavkkuideameguin
    joavku+N+Err/Orth+Pl+Com+Err/Orth+PxDu1: joavkkuineameguin
    joavku+N+Pl+Com+Err/Orth+PxDu1: joavkkuineameguin
    joavku+N+Der/Dimin+N+Sg+Com: jovkkožiin
    joavku+N+Der/Dimin+N+Sg+Com+Err/Orth: jovkkožiinna
    joavku+N+Der/laš+A+Ess: jovkkolažžan
    joavku+N+Der/heapmi+A+Sg+Nom: [joavkkuheapme, joavkkoheapme]
    joavku+N+Der/heapmi+A+Sg+Nom+Err/Orth: [joavkkuhin, joavkkuheapmi, joavkkohin, joavkkoheapmi]



  Noun - bánno: # GOAHTI
    bánno+N+G3+SgNomCmp+RCmpnd: bánno-
    bánno+N+G3+Sg+Nom: bánno
    bánno+N+G3+Sg+Gen: bánno
    bánno+N+G3+Sg+Gen+PxDu1: bánnome
    bánno+N+G3+Sg+Ill: bánnui
    bánno+N+G3+Sg+Com+PxSg1: bánnuinan
    bánno+N+G3+Err/Orth+Sg+Com+PxSg1: bánnuinan
    bánno+N+G3+Err/Orth+Sg+Com+PxSg1+Err/Orth: bánnuinam
    bánno+N+G3+Sg+Com+PxSg1+Err/Orth: bánnuinam
    bánno+N+G3+Pl+Com: bánnuiguin
    bánno+N+G3+Err/Orth+Pl+Com: bánnuiguin
    bánno+N+G3+Pl+Com+PxDu1: bánnuideameguin
    bánno+N+G3+Err/Orth+Pl+Com+PxDu1: bánnuideameguin
    bánno+N+G3+Err/Orth+Pl+Com+Err/Orth+PxDu1: bánnuineameguin
    bánno+N+G3+Pl+Com+Err/Orth+PxDu1: bánnuineameguin
    bánno+N+G3+Der/Dimin+N+Sg+Com: bánnožiin
    bánno+N+G3+Der/Dimin+N+Sg+Com+Err/Orth: bánnožiinna
    bánno+N+G3+Der/laš+A+Ess: bánnolažžan
    bánno+N+G3+Der/heapmi+A+Sg+Nom: bánnoheapme
    bánno+N+G3+Der/heapmi+A+Sg+Nom+Err/Orth: [bánnohin, bánnoheapmi]



  Noun - stensiila: # PROFIILA
    stensiila+N+SgNomCmp+RCmpnd: stensiila-
    stensiila+N+Err/Orth+SgNomCmp+RCmpnd: stensel-
    stensiila+N+Sg+Nom: stensiila
    stensiila+N+Sg+Nom+Err/Orth: stensila
    stensiila+N+Sg+Gen: stensiilla
    stensiila+N+Err/Orth+Sg+Gen: [stensiila, stensila]
    stensiila+N+Sg+Gen+PxDu1: stensiilame
    stensiila+N+Err/Orth+Sg+Gen+PxDu1: stensilame
    stensiila+N+Sg+Ill: stensiilii
    stensiila+N+Err/Orth+Sg+Ill: stensilii
    stensiila+N+Sg+Com+PxSg1: stensiillainan
    stensiila+N+Err/Orth+Sg+Com+PxSg1: [stensiillainan, stensiilainan, stensilainan]
    stensiila+N+Err/Orth+Sg+Com+PxSg1+Err/Orth: [stensiillainam, stensiilainam, stensilainam]
    stensiila+N+Sg+Com+PxSg1+Err/Orth: stensiillainam
    stensiila+N+Err/Orth+Err/Orth+Sg+Com+PxSg1+Err/Orth: [stensiilainam, stensilainam]
    stensiila+N+Pl+Com+PxDu1: stensiillaideameguin
    stensiila+N+Err/Orth+Pl+Com+PxDu1: [stensiillaideameguin, stensiilaideameguin, stensilaideameguin]
    stensiila+N+Err/Orth+Pl+Com+Err/Orth+PxDu1: [stensiillaineameguin, stensiilaineameguin, stensilaineameguin]
    stensiila+N+Err/Orth+Err/Orth+Pl+Com+Err/Orth+PxDu1: [stensiilaineameguin, stensilaineameguin]
    stensiila+N+Err/Orth+Err/Orth+Sg+Com+PxSg1: stensilainan
    stensiila+N+Err/Orth+Err/Orth+Pl+Com+PxDu1: [stensiilaideameguin, stensilaideameguin]
    stensiila+N+Pl+Com+Err/Orth+PxDu1: stensiillaineameguin

  Noun - johtu: # GOAHTILONG
    johtu+N+SgNomCmp+RCmpnd: johtu-
    johtu+N+Sg+Nom: johtu
    johtu+N+Sg+Gen: jođu
    johtu+N+Sg+Gen+PxDu1: johtome
    johtu+N+Sg+Ill: johtui
    johtu+N+Sg+Com+PxSg1: jođuinan
    johtu+N+Err/Orth+Sg+Com+PxSg1: jođuinan
    johtu+N+Err/Orth+Sg+Com+PxSg1+Err/Orth: jođuinam
    johtu+N+Sg+Com+PxSg1+Err/Orth: jođuinam
    johtu+N+Pl+Com: jođuiguin
    johtu+N+Err/Orth+Pl+Com: jođuiguin
    johtu+N+Pl+Com+PxDu1: jođuideameguin
    johtu+N+Err/Orth+Pl+Com+PxDu1: jođuideameguin
    johtu+N+Err/Orth+Pl+Com+Err/Orth+PxDu1: jođuineameguin
    johtu+N+Pl+Com+Err/Orth+PxDu1: jođuineameguin
    johtu+N+Der/Dimin+N+Sg+Com: jođožiin
    johtu+N+Der/Dimin+N+Sg+Com+Err/Orth: jođožiinna
    johtu+N+Der/laš+A+Ess: jođolažžan
    johtu+N+Der/heapmi+A+Sg+Nom: [jođuheapme, jođoheapme]
    johtu+N+Der/heapmi+A+Sg+Nom+Err/Orth: [jođuhin, jođuheapmi, jođohin, jođoheapmi]



  Noun - linjá: # GOAHTILONGSHORT
    linjá+N+SgNomCmp+RCmpnd: [linjá-, linja-]
    linjá+Err/Orth+N+SgNomCmp+RCmpnd: linjjá-
    linjá+N+Sg+Nom: linjá
    linjá+Err/Orth+N+Sg+Nom: linjjá
    linjá+N+Sg+Gen: linjjá
    linjá+Err/Orth+N+Sg+Gen: linjá
    linjá+N+Sg+Gen+PxDu1: linjáme
    linjá+Err/Orth+N+Sg+Gen+PxDu1: linjjáme
    linjá+N+Sg+Ill: linjái
    linjá+Err/Orth+N+Err/Orth+Sg+Ill: linjjái
    linjá+Err/Orth+N+Sg+Ill: linjjái
    linjá+N+Sg+Com+PxSg1: linjjáinan
    linjá+Err/Orth+N+Sg+Com+PxSg1+Err/Orth: linjáinam
    linjá+N+Err/Orth+Sg+Com+PxSg1: linjjáinan
    linjá+N+Err/Orth+Sg+Com+PxSg1+Err/Orth: linjjáinam
    linjá+N+Sg+Com+PxSg1+Err/Orth: linjjáinam
    linjá+Err/Orth+N+Err/Orth+Sg+Com+PxSg1+Err/Orth: linjáinam
    linjá+Err/Orth+N+Sg+Com+PxSg1: linjáinan
    linjá+Err/Orth+N+Err/Orth+Sg+Com+PxSg1: linjáinan
    linjá+N+Pl+Com: linjjáiguin
    linjá+Err/Orth+N+Pl+Com: linjáiguin
    linjá+N+Err/Orth+Pl+Com: linjjáiguin
    linjá+Err/Orth+N+Err/Orth+Pl+Com: linjáiguin
    linjá+N+Pl+Com+PxDu1: linjjáideameguin
    linjá+Err/Orth+N+Pl+Com+PxDu1: linjáideameguin
    linjá+Err/Orth+N+Err/Orth+Pl+Com+PxDu1: linjáideameguin
    linjá+N+Err/Orth+Pl+Com+PxDu1: linjjáideameguin
    linjá+N+Err/Orth+Pl+Com+Err/Orth+PxDu1: linjjáineameguin
    linjá+N+Pl+Com+Err/Orth+PxDu1: linjjáineameguin
    linjá+Err/Orth+N+Pl+Com+Err/Orth+PxDu1: linjáineameguin
    linjá+Err/Orth+N+Err/Orth+Pl+Com+Err/Orth+PxDu1: linjáineameguin
    linjá+N+Der/Dimin+N+Sg+Com: linjjážiin
    linjá+N+Der/Dimin+N+Sg+Com+Err/Orth: linjjážiinna
    linjá+Err/Orth+N+Der/Dimin+N+Sg+Com: linjážiin
    linjá+Err/Orth+N+Der/Dimin+N+Sg+Com+Err/Orth: linjážiinna
    linjá+N+Der/laš+A+Ess: linjjálažžan
    linjá+Err/Orth+N+Der/laš+A+Ess: linjálažžan
    linjá+N+Der/heapmi+A+Sg+Nom: linjjáheapme
    linjá+N+Der/heapmi+A+Sg+Nom+Err/Orth: [linjjáhin, linjjáheapmi]



  Noun - diehtu: # ALBMI
    diehtu+N+SgNomCmp+RCmpnd: diehto-
    diehtu+N+Err/Orth+SgNomCmp+RCmpnd: diehtu-
    diehtu+N+Sg+Nom: diehtu
    diehtu+N+Sg+Gen: dieđu
    diehtu+N+Err/Orth+Sg+Gen+Allegro: dieđo
    diehtu+N+Sg+Gen+Allegro+Err/Orth: dieđo
    diehtu+N+Sg+Gen+PxDu1: dihtome
    diehtu+N+Sg+Ill: dihtui
    diehtu+N+Err/Orth+Sg+Ill: diehtui
    diehtu+N+Sg+Com+PxSg1: dieđuinan
    diehtu+N+Err/Orth+Sg+Com+PxSg1: dieđuinan
    diehtu+N+Err/Orth+Sg+Com+PxSg1+Err/Orth: dieđuinam
    diehtu+N+Sg+Com+PxSg1+Err/Orth: dieđuinam
    diehtu+N+Pl+Com+PxDu1: dieđuideameguin
    diehtu+N+Err/Orth+Pl+Com+PxDu1: dieđuideameguin
    diehtu+N+Err/Orth+Pl+Com+Err/Orth+PxDu1: dieđuineameguin
    diehtu+N+Pl+Com+Err/Orth+PxDu1: dieđuineameguin
    diehtu+N+Der/Dimin+N+Sg+Com: diđožiin
    diehtu+N+Der/Dimin+N+Sg+Com+Err/Orth: diđožiinna
    diehtu+N+Der/laš+A+Ess: diđolažžan
    diehtu+N+Der/heapmi+A+Sg+Nom: dieđuheapme
    diehtu+N+Der/heapmi+A+Sg+Nom+Err/Orth: [dieđuhin, dieđuheapmi]



  Noun - skierbmá: # ALBMILONG
    skierbmá+N+SgNomCmp+RCmpnd: skierbmá-
    skierbmá+N+Sg+Nom: skierbmá
    skierbmá+N+Sg+Gen: skierpmá
    skierbmá+N+Sg+Gen+PxDu1: skierbmáme
    skierbmá+N+Sg+Ill: skierbmái
    skierbmá+N+Sg+Com+PxSg1: skierpmáinan
    skierbmá+N+Err/Orth+Sg+Com+PxSg1: skierpmáinan
    skierbmá+N+Err/Orth+Sg+Com+PxSg1+Err/Orth: skierpmáinam
    skierbmá+N+Sg+Com+PxSg1+Err/Orth: skierpmáinam
    skierbmá+N+Pl+Com+PxDu1: skierpmáideameguin
    skierbmá+N+Err/Orth+Pl+Com+PxDu1: skierpmáideameguin
    skierbmá+N+Err/Orth+Pl+Com+Err/Orth+PxDu1: skierpmáineameguin
    skierbmá+N+Pl+Com+Err/Orth+PxDu1: skierpmáineameguin
    skierbmá+N+Der/Dimin+N+Sg+Com: skierpmážiin
    skierbmá+N+Der/Dimin+N+Sg+Com+Err/Orth: skierpmážiinna
    skierbmá+N+Der/laš+A+Ess: skierpmálažžan
    skierbmá+N+Der/heapmi+A+Sg+Nom: skierpmáheapme
    skierbmá+N+Der/heapmi+A+Sg+Nom+Err/Orth: [skierpmáhin, skierpmáheapmi]



  Noun - liššá: # ALBMILONGSHORT
    liššá+N+G3+SgNomCmp+RCmpnd: [liššá-, lišša-]
    liššá+N+G3+Sg+Nom: liššá
    liššá+N+G3+Sg+Gen: liššá
    liššá+N+G3+Sg+Gen+PxDu1: liššáme
    liššá+N+G3+Sg+Ill: liššái
    liššá+N+G3+Sg+Com+PxSg1: liššáinan
    liššá+N+G3+Err/Orth+Sg+Com+PxSg1: liššáinan
    liššá+N+G3+Err/Orth+Sg+Com+PxSg1+Err/Orth: liššáinam
    liššá+N+G3+Sg+Com+PxSg1+Err/Orth: liššáinam
    liššá+N+G3+Pl+Com+PxDu1: liššáideameguin
    liššá+N+G3+Err/Orth+Pl+Com+PxDu1: liššáideameguin
    liššá+N+G3+Err/Orth+Pl+Com+Err/Orth+PxDu1: liššáineameguin
    liššá+N+G3+Pl+Com+Err/Orth+PxDu1: liššáineameguin
    liššá+N+G3+Der/Dimin+N+Sg+Com: liššážiin
    liššá+N+G3+Der/Dimin+N+Sg+Com+Err/Orth: liššážiinna
    liššá+N+G3+Der/laš+A+Ess: liššálažžan
    liššá+N+G3+Der/heapmi+A+Sg+Nom: liššáheapme
    liššá+N+G3+Der/heapmi+A+Sg+Nom+Err/Orth: [liššáhin, liššáheapmi]


    

  Noun - bárdnebealle: # BEALLE
    bárdnebealle+N+SgNomCmp+RCmpnd: bárdnebealle-
    bárdnebealle+N+Sg+Nom: bárdnebealle
    bárdnebealle+Err/Orth+N+Sg+Nom: bárdnebealli
    bárdnebealle+N+Sg+Gen: bárdnebeale
    bárdnebealle+Err/Orth+N+Sg+Gen: bárdnebeali
    bárdnebealle+N+Sg+Gen+PxDu1: bárdnebealláme
    bárdnebealle+N+Sg+Ill: bárdnebeallái
    bárdnebealle+N+Sg+Ill+Err/Orth: bárdnebeallai
    bárdnebealle+N+Sg+Com+PxSg1: bárdnebeliinan
    bárdnebealle+N+Err/Orth+Sg+Com+PxSg1: bárdnebeliinan
    bárdnebealle+N+Err/Orth+Sg+Com+PxSg1+Err/Orth: bárdnebeliinam
    bárdnebealle+N+Sg+Com+PxSg1+Err/Orth: bárdnebeliinam
    bárdnebealle+N+Pl+Com+PxDu1: bárdnebeliideameguin
    bárdnebealle+N+Err/Orth+Pl+Com+PxDu1: bárdnebeliideameguin
    bárdnebealle+N+Err/Orth+Pl+Com+Err/Orth+PxDu1: bárdnebeliineameguin
    bárdnebealle+N+Pl+Com+Err/Orth+PxDu1: bárdnebeliineameguin
    bárdnebealle+N+Der/Dimin+N+Sg+Com: bárdnebealážiin
    bárdnebealle+N+Der/Dimin+N+Sg+Com+Err/Orth: bárdnebealážiinna
    bárdnebealle+N+Der/laš+A+Ess: bárdnebealálažžan
    bárdnebealle+N+Der/heapmi+A+Sg+Nom: bárdnebealeheapme
    bárdnebealle+N+Der/heapmi+A+Sg+Nom+Err/Orth: [bárdnebealehin, bárdnebealeheapmi]



  Noun - čoalli: # AIGI
    čoalli+N+SgNomCmp+RCmpnd: čoalle-
    čoalli+N+Sg+Nom: čoalli
    čoalli+N+Sg+Gen: čoali
    čoalli+N+Sg+Gen+Allegro: čoale
    čoalli+N+Sg+Gen+PxDu1: čoalláme
    čoalli+N+Sg+Ill: čoallái
    čoalli+N+Err/Orth+Sg+Ill: čoallii
    čoalli+N+Sg+Com+PxSg1: čoliinan
    čoalli+N+Err/Orth+Sg+Com+PxSg1: čoliinan
    čoalli+N+Err/Orth+Sg+Com+PxSg1+Err/Orth: čoliinam
    čoalli+N+Sg+Com+PxSg1+Err/Orth: čoliinam
    čoalli+N+Pl+Com+PxDu1: čoliideameguin
    čoalli+N+Err/Orth+Pl+Com+PxDu1: čoliideameguin
    čoalli+N+Err/Orth+Pl+Com+Err/Orth+PxDu1: čoliineameguin
    čoalli+N+Pl+Com+Err/Orth+PxDu1: čoliineameguin
    čoalli+N+Der/Dimin+N+Sg+Com: čoalážiin
    čoalli+N+Der/Dimin+N+Sg+Com+Err/Orth: čoalážiinna
    čoalli+N+Der/laš+A+Ess: čoalálažžan
    čoalli+N+Der/heapmi+A+Sg+Nom: čoaleheapme
    čoalli+N+Der/heapmi+A+Sg+Nom+Err/Orth: [čoalehin, čoaleheapmi]



  Noun - muitobassi: # AIGI
    muitobassi+N+SgNomCmp+RCmpnd: muitobassi-
    muitobassi+N+Sg+Nom: muitobassi
    muitobassi+N+Sg+Gen: muitobasi
    muitobassi+N+Sg+Gen+Allegro: muitobase
    muitobassi+N+Sg+Gen+PxDu1: muitobassáme
    muitobassi+N+Sg+Ill: muitobassái
    muitobassi+N+Err/Orth+Sg+Ill: muitobassii
    muitobassi+N+Sg+Com+PxSg1: muitobasiinan
    muitobassi+N+Err/Orth+Sg+Com+PxSg1: muitobasiinan
    muitobassi+N+Err/Orth+Sg+Com+PxSg1+Err/Orth: muitobasiinam
    muitobassi+N+Sg+Com+PxSg1+Err/Orth: muitobasiinam
    muitobassi+N+Pl+Com+PxDu1: muitobasiideameguin
    muitobassi+N+Err/Orth+Pl+Com+PxDu1: muitobasiideameguin
    muitobassi+N+Err/Orth+Pl+Com+Err/Orth+PxDu1: muitobasiineameguin
    muitobassi+N+Pl+Com+Err/Orth+PxDu1: muitobasiineameguin
    muitobassi+N+Der/Dimin+N+Sg+Com: muitobasážiin
    muitobassi+N+Der/Dimin+N+Sg+Com+Err/Orth: muitobasážiinna
    muitobassi+N+Der/laš+A+Ess: muitobasálažžan
    muitobassi+N+Der/heapmi+A+Sg+Nom: muitobasiheapme
    muitobassi+N+Der/heapmi+A+Sg+Nom+Err/Orth: [muitobasihin, muitobasiheapmi]



  Noun - proseassa: # STAHTA
    proseassa+N+G3+SgNomCmp+RCmpnd: proseassa-
    proseassa+G3+Err/Orth+N+SgNomCmp+RCmpnd: prosessa-
    proseassa+N+G3+Sg+Nom: proseassa
    proseassa+G3+Err/Orth+N+Sg+Nom: prosessa
    proseassa+N+G3+Sg+Gen: proseassa
    proseassa+G3+Err/Orth+N+Sg+Gen: prosessa
    proseassa+N+G3+Sg+Gen+PxDu1: proseassame
    proseassa+G3+Err/Orth+N+Sg+Gen+PxDu1: prosessame
    proseassa+N+G3+Sg+Ill: prosessii
    proseassa+G3+Err/Orth+N+Sg+Ill: prosessii
    proseassa+G3+Err/Orth+N+Err/Orth+Sg+Ill: prosessai
    proseassa+N+G3+Err/Orth+Sg+Ill: proseassai
    proseassa+N+G3+Sg+Com+PxSg1: proseassainan
    proseassa+G3+Err/Orth+N+Sg+Com+PxSg1: prosessainan
    proseassa+G3+Err/Orth+N+Sg+Com+PxSg1+Err/Orth: prosessainam
    proseassa+N+G3+Sg+Com+PxSg1+Err/Orth: proseassainam
    proseassa+N+G3+Pl+Com+PxDu1: proseassaideameguin
    proseassa+G3+Err/Orth+N+Pl+Com+Err/Orth+PxDu1: prosessaineameguin
    proseassa+G3+Err/Orth+N+Pl+Com+PxDu1: prosessaideameguin
    proseassa+N+G3+Pl+Com+Err/Orth+PxDu1: proseassaineameguin
    proseassa+N+G3+Der/Dimin+N+Sg+Com: proseassažiin
    proseassa+G3+Err/Orth+N+Der/Dimin+N+Sg+Com: prosessažiin
    proseassa+G3+Err/Orth+N+Der/Dimin+N+Sg+Com+Err/Orth: prosessažiinna
    proseassa+N+G3+Der/Dimin+N+Sg+Com+Err/Orth: proseassažiinna
    proseassa+N+G3+Der/laš+A+Ess: proseassalažžan
    proseassa+G3+Err/Orth+N+Der/laš+A+Ess: prosessalažžan
    proseassa+N+G3+Der/heapmi+A+Sg+Nom: proseassaheapme
    proseassa+N+G3+Der/heapmi+A+Sg+Nom+Err/Orth: [proseassahin, proseassaheapmi]


    
  Noun - kopiija: # IIJA
    kopiija+N+SgNomCmp+RCmpnd: kopiija-
    kopiija+N+Err/Orth+SgNomCmp+RCmpnd: [kopiijá-, kopi-, kopija-]
    kopiija+N+Sg+Nom: kopiija
    kopiija+N+Sg+Nom+Err/Orth: kopi
    kopiija+N+Err/Orth+Sg+Nom: kopija
    kopiija+N+Err/Orth+Sg+Nom: kopiijá
    kopiija+N+Sg+Gen: kopiija
    kopiija+N+Err/Orth+Sg+Gen: kopija
    kopiija+N+Err/Orth+Sg+Gen: kopiijá
    kopiija+N+Sg+Gen+PxDu1: kopiijame
    kopiija+N+Err/Orth+Sg+Gen+PxDu1: [kopijame, kopiijáme]
    kopiija+N+Sg+Ill: [kopiijai, kopiijii]
    kopiija+N+Err/Orth+Sg+Ill: [kopiijai, kopijai]
    kopiija+N+Sg+Com+PxSg1: kopiijainan
    kopiija+N+Err/Orth+Sg+Com+PxSg1: [kopijainan, kopiijáinan]
    kopiija+N+Err/Orth+Sg+Com+PxSg1+Err/Orth: [kopijainam, kopiijáinam]
    kopiija+N+Sg+Com+PxSg1+Err/Orth: kopiijainam
    kopiija+N+Pl+Com+PxDu1: kopiijaideameguin
    kopiija+N+Err/Orth+Pl+Com+Err/Orth+PxDu1: [kopijaineameguin, kopiijáineameguin]
    kopiija+N+Err/Orth+Pl+Com+PxDu1: [kopijaideameguin, kopiijáideameguin]
    kopiija+N+Pl+Com+Err/Orth+PxDu1: kopiijaineameguin
    kopiija+N+Der/Dimin+N+Sg+Com: kopiijažiin
    kopiija+N+Err/Orth+Der/Dimin+N+Sg+Com: kopijažiin
    kopiija+N+Err/Orth+Der/Dimin+N+Sg+Com+Err/Orth: kopijažiinna
    kopiija+N+Der/Dimin+N+Sg+Com+Err/Orth: kopiijažiinna
    kopiija+N+Der/laš+A+Ess: kopiijalažžan
    kopiija+N+Err/Orth+Der/laš+A+Ess: kopijalažžan
    kopiija+N+Der/heapmi+A+Sg+Nom: kopiijaheapme
    kopiija+N+Der/heapmi+A+Sg+Nom+Err/Orth: [kopiijahin, kopiijaheapmi]



  Noun - infrastruktuvra: # STRUKTUR
    infrastruktuvra+N+SgNomCmp+RCmpnd: infrastruktur-
    infrastruktuvra+N+SgNomCmp+Err/Orth+RCmpnd: infrastruktuvra-
    infrastruktuvra+N+Sg+Nom: infrastruktuvra
    infrastruktuvra+N+Sg+Gen: infrastruktuvrra
    infrastruktuvra+N+Sg+Gen+PxDu1: infrastruktuvrame
    infrastruktuvra+N+Sg+Ill: infrastruktuvrii
    infrastruktuvra+N+Sg+Com+PxSg1: infrastruktuvrrainan
    infrastruktuvra+N+Err/Orth+Sg+Com+PxSg1: infrastruktuvrrainan
    infrastruktuvra+N+Err/Orth+Sg+Com+PxSg1+Err/Orth: infrastruktuvrrainam
    infrastruktuvra+N+Sg+Com+PxSg1+Err/Orth: infrastruktuvrrainam
    infrastruktuvra+N+Pl+Com+PxDu1: infrastruktuvrraideameguin
    infrastruktuvra+N+Err/Orth+Pl+Com+PxDu1: infrastruktuvrraideameguin
    infrastruktuvra+N+Err/Orth+Pl+Com+Err/Orth+PxDu1: infrastruktuvrraineameguin
    infrastruktuvra+N+Pl+Com+Err/Orth+PxDu1: infrastruktuvrraineameguin
    infrastruktuvra+N+Der/Dimin+N+Sg+Com: infrastruktuvrražiin
    infrastruktuvra+N+Der/Dimin+N+Sg+Com+Err/Orth: infrastruktuvrražiinna
    infrastruktuvra+N+Der/laš+A+Ess: infrastruktuvrralažžan
    infrastruktuvra+N+Der/heapmi+A+Sg+Nom: infrastruktuvrraheapme
    infrastruktuvra+N+Der/heapmi+A+Sg+Nom+Err/Orth: [infrastruktuvrrahin, infrastruktuvrraheapmi]



  Noun - insuliidna: # ADRENALIN
    insuliidna+N+SgNomCmp+RCmpnd: [insuliidna-, insulin-]
    insuliidna+N+Sg+Nom: insuliidna
    insuliidna+N+Sg+Gen: insuliinna
    insuliidna+N+Sg+Gen+PxDu1: insuliidname
    insuliidna+N+Sg+Ill: insuliidnii
    insuliidna+N+Sg+Com+PxSg1: insuliinnainan
    insuliidna+N+Err/Orth+Sg+Com+PxSg1: insuliinnainan
    insuliidna+N+Err/Orth+Sg+Com+PxSg1+Err/Orth: insuliinnainam
    insuliidna+N+Sg+Com+PxSg1+Err/Orth: insuliinnainam
    insuliidna+N+Pl+Com+PxDu1: insuliinnaideameguin
    insuliidna+N+Err/Orth+Pl+Com+PxDu1: insuliinnaideameguin
    insuliidna+N+Err/Orth+Pl+Com+Err/Orth+PxDu1: insuliinnaineameguin
    insuliidna+N+Pl+Com+Err/Orth+PxDu1: insuliinnaineameguin
    insuliidna+N+Der/Dimin+N+Sg+Com: insuliinnažiin
    insuliidna+N+Der/Dimin+N+Sg+Com+Err/Orth: insuliinnažiinna
    insuliidna+N+Der/laš+A+Ess: insuliinnalažžan
    insuliidna+N+Der/heapmi+A+Sg+Nom: insuliinnaheapme
    insuliidna+N+Der/heapmi+A+Sg+Nom+Err/Orth: [insuliinnahin, insuliinnaheapmi]



  Noun - leaŋggat: # BUVSSAT
    leaŋggat+N+SgNomCmp+RCmpnd: leaŋga-
    leaŋggat+N+Pl+Com+PxDu1: leaŋggaideameguin
    leaŋggat+N+Pl+Com+Err/Orth+PxDu1: leaŋggaideameguin
    leaŋggat+N+Pl+Com+Err/Orth+PxDu1: leaŋggaineameguin
    leaŋggat+N+Der/heapmi+A+Sg+Nom: leaŋggaheapme
    leaŋggat+N+Der/heapmi+A+Sg+Nom+Err/Orth: [leaŋggahin, leaŋggaheapmi]


